【裁判字號】    92,訴,114
【裁判日期】    920320
【裁判案由】    請求損害賠償
【裁判全文】
臺灣彰化地方法院民事判決  九十二年度訴字第一一四號
    原      告  第一產物保險股份有限公司
    法定代理人  乙○○
    訴訟代理人  甲○○
    被      告  丙○○
右當事人間請求請求損害賠償事件，本院判決如左：
    主      文
被告應給付原告新台幣柒拾萬元及自民國九十一年十二月十日起至清償日止按年息百
分之五計算之利息。
訴訟費用除減縮部分由原告自行負擔外，餘者由被告負擔。
    事實及理由
一、本件原告起訴主張：被告於民國（下同）九十一年九月七日酒後駕駛牌照號碼Ｐ
    Ｆ─６０７０號自用小客車行經台中市○○路與工業區一路交岔口處，與訴外人
    廖朝偉騎乘之牌照號碼ＪＹ２─２９７號機車相撞擊，廖朝偉因而不治死亡，因
    上開機車係由原告自九十一年三月十八日起承保強制汽車責任險，期間二年，肇
    事時，保險契約仍有效成立，原告已依強制汽車責任保險法給付保險金予受益人
    廖隆宏保險金一百四十萬元。其後，訴外人即另一保險人國華產物保險股份有限
    公司就同一事故原告所理賠之金額攤付七十萬元予原告，則原告所給付之保險金
    額為七十萬元等事實，為被告所不爭執，並有原告提出之汽（機）車肇事查案證
    明單、台灣台中地方法院檢察署相驗屍體證明書、道路交通事故證明書、領款收
    據、理賠計算書、強制險攤回資料表等件可稽，復經本院調取台中市警察局第六
    分局本件交通事故調查資料卷宗核閱屬實，堪信原告之主張為真實。
二、原告復主張被告因係酒醉駕車發生交通事故，依強制汽車保險責任保險法第二十
    七條之規定，原告得在給付金額範圍內對被告求償等語；被告則辯稱：被告所駕
    駛之汽車亦有投保強制汽車責任險，應由該保險公司出面處理為當等語。按汽車
    駕駛人，駕駛汽車有酒精濃度過量之情形者，處新台幣六千元以上一萬二千元以
七  下罰鍰，並當場禁止其駕駛及吊扣其駕駛執照六個月。因而肇事致人受傷者，並
    吊扣其駕駛執照一年；致人重傷或死亡者，吊銷其駕駛執照，並不得再核發，道
    路交通管理處罰條例第三十五條第一項第一款定有明文可稽；再者，汽車駕駛人
    有飲用酒類或其他類似物後其吐氣所含酒精濃度超過每公升○‧二五毫克或血液
    中酒精濃度超過百分之○‧○五以上之情形者，不得駕車，已據道路交通安全規
    則第一百十四條第二款明文規定。因此，駕駛人如飲用酒類或其他類似物後其吐
    氣所含酒精濃度超過每公升○‧二五毫克或血液中酒精濃度超過百分之○‧○五
    以上，依規定既不得於道路上駕車，如違反並應予以處罰，則強制汽車責任保險
    法第二十七條第一款規定「酒醉．．．．．．而駕車」，自應以駕駛人飲酒量是
    否已逾依規定不得於道路上駕車之標準值為斷。經查：被告飲酒駕車發生交通事
    故，經警於九十一年九月七日晚間十一時四十八分檢測其呼氣酒精濃度為０．六
    一（MG\L）之事實，除據被告自認在卷外，並有台中市警察局第六分局製作之酒
    精濃度測試數值表、測試觀察紀錄表、舉發違反道路交通管理事件通知單等件影
    本在卷可憑。是被告於駕車肇事當時其行為顯然已違反道路交通管理處罰條例第
    三十五條第一項第一款、道路交通安全規則第一百十四條第二款之規定，達於酒
    醉駕駛之要件。按被保險汽車發生汽車交通事故，加害人有酒醉駕駛之情形者，
    保險人仍應依本法規定給付保險金，但得在給付金額範圍內，向加害人求償；又
    本法所稱加害人係指汽車交通事故之行為人，強制汽車責任保險法第二十七條第
    四款、第九條第一項分別定有明文。據此，凡酒醉駕車而發生交通事故者，即為
    保險人求償之對象，保險人於依法給付保險金後，自得對之加以求償，要不以該
    人尚需有其他過失為必要。本件被告既係酒醉駕車發生交通事故，並致訴外人廖
    朝偉死亡，不問被告就本件交通事故有無過失，原告於給付保險金後，對被告加
    以求償，於法自屬有據。至被告所駕駛之汽車有無投保強制汽車責任險，得否對
    其保險人請求理賠，核與被告本身應受追償之責任無涉。是被告上開所辯，縱使
    屬實，於法亦不能解免其義務。
三、從而，原告依強制汽車責任保險法第二十七條第四款規定，請求被告給付七十萬
    元及自支付命令送達翌日即九十一年十二月十日起至清償之日止，按週年利率百
    分之五計算之利息，為有理由，應予准許。
據上論結：本件原告之訴為有理由，依民事訴訟法第七十八條，判決如主文。
中      華      民      國    九十二    年      三      月     二十     日
                                民事第一庭
~B法      官  蔡紹良
右為正本係照原本作成。
如對本判決上訴，應於判決送達後二十日內向本院提出上訴狀。
~B法院書記官  田慧賢
中      華      民      國    九十二    年      三      月     二十     日


司法院資訊處製作；財團法人民間司法改革基金會備份。
